<!DOCTYPE html PUBLIC "-//W3C//DTD XHTML 1.0 Transitional//EN" "http://www.w3.org/TR/xhtml1/DTD/xhtml1-transitional.dtd">
<html xmlns="http://www.w3.org/1999/xhtml">
<head>
	<meta http-equiv="Content-Type" content="text/html; charset=iso-8859-1" />
	<title>Ymmärrä suomea</title>
	<style type="text/css" media="all">@import "css/styles.css";</style>
	<script type="text/javascript" src="swfobject.js"></script>
</head>
<body class="font-medium">
	<div id="main-wrapper">
		<div id="topbar"></div>
		<div id="main-menu">
			<table cellspacing="0" cellpadding="0" border="0" class="add-links"><tr>
				<td class="item"><img class="raquo" src="i/raquo.gif" alt="" height="7" width="4" /><a href="/ymmarra/index.php?moduli=sanakirja">Sanakirja</a></td>
				<td class="item"><img class="raquo" src="i/raquo.gif" alt="" height="7" width="4" /><a href="/ymmarra/index.php?moduli=verbit">Verbiluettelo</a></td>
				<td class="item"><img class="raquo" src="i/raquo.gif" alt="" height="7" width="4" /><a href="/ymmarra/index.php?moduli=kielioppi">Kielioppi</a></td>
			</tr></table>
			<table cellspacing="0" cellpadding="0" border="0"><tr>
				<td class="item"><img class="raquo" src="i/raquo.gif" alt="" height="7" width="4" /><a href="/ymmarra/index.php">Etusivu</a></td>
				<td class="item"><img class="raquo" src="i/raquo.gif" alt="" height="7" width="4" /><a href="/ymmarra/index.php?moduli=tekstit">Lukutekstit</a></td>
			</tr></table>
		</div>
		<div id="content">
			<table cellspacing="0" cellpadding="0" border="0" id="content-wrapper"><tr>
				<td>
					<div id="left-menu">
												<div class="header-verb"><span>Verbit</span></div>
						<div class="menu">
								<div class="init"><a href="/ymmarra/index.php?moduli=verbit&kirjain=a">A</a></div>
								<div class="init"><a href="/ymmarra/index.php?moduli=verbit&kirjain=e">E</a></div>
								<div class="init"><a href="/ymmarra/index.php?moduli=verbit&kirjain=h">H</a></div>
								<div class="init"><a href="/ymmarra/index.php?moduli=verbit&kirjain=i">I</a></div>
								<div class="init"><a href="/ymmarra/index.php?moduli=verbit&kirjain=j">J</a></div>
								<div class="init"><a href="/ymmarra/index.php?moduli=verbit&kirjain=k">K</a></div>
								<div class="init"><a href="/ymmarra/index.php?moduli=verbit&kirjain=l">L</a></div>
								<div class="init"><a href="/ymmarra/index.php?moduli=verbit&kirjain=m">M</a></div>
								<div class="init"><a href="/ymmarra/index.php?moduli=verbit&kirjain=n">N</a></div>
								<div class="init"><a href="/ymmarra/index.php?moduli=verbit&kirjain=o">O</a></div>
								<div class="init"><a href="/ymmarra/index.php?moduli=verbit&kirjain=p">P</a></div>
								<div class="init"><a href="/ymmarra/index.php?moduli=verbit&kirjain=r">R</a></div>
								<div class="init"><a href="/ymmarra/index.php?moduli=verbit&kirjain=s">S</a></div>
								<div class="init"><a href="/ymmarra/index.php?moduli=verbit&kirjain=t">T</a></div>
								<div class="init"><a href="/ymmarra/index.php?moduli=verbit&kirjain=u">U</a></div>
								<div class="init"><a href="/ymmarra/index.php?moduli=verbit&kirjain=v">V</a></div>
								<div class="init"><a href="/ymmarra/index.php?moduli=verbit&kirjain=y">Y</a></div>
								<div class="init"><a href="/ymmarra/index.php?moduli=verbit&kirjain=Ä">Ä</a></div>
						</div>					</div>
				</td>
				<td>
					<div id="main-content">
						<div id="path">
							<a href=".">Etusivu</a> &gt; <a href="/ymmarra/index.php?moduli=verbit&kirjain=L">L</a>						</div>
													<h1>LYÖDÄ</h1>
						<table cellspacing="0" cellpadding="0" border="0">
							<tr>
								<td colspan="2" style="padding-bottom:10px;"><strong>Aktiivin indikatiivi</strong></td>
							</tr>
							<tr>
								<td><pre>PREESENS                   
minä      lyön             
sinä      lyöt             
hän       lyö              
me        lyömme           
te        lyötte           
he        lyövät           

PASSIIVI
          lyödään          

IMPERFEKTI                 
         löin              
         löit              
         löi               
         löimme            
         löitte            
         löivät            

PASSIIVI
         lyötiin           

PERFEKTI
olen     lyönyt            
olet     lyönyt            
on       lyönyt            
olemme   lyöneet           
olette   lyöneet           
ovat     lyöneet           

PASSIIVI
on       lyöty             

PLUSKVAMPERFEKTI
olin     lyönyt            
olit     lyönyt            
oli      lyönyt            
olimme   lyöneet           
olitte   lyöneet           
olivat   lyöneet           

PASSIIVI
oli      lyöty             
</pre></td>
								<td>&nbsp;&nbsp;&nbsp;</td>
								<td><pre> KIELTOMUOTO
 en        lyö
 et        lyö
 ei        lyö
 emme      lyö
 ette      lyö
 eivät     lyö


 ei        löydä 

   
 en        lyönyt
 et        lyönyt
 ei        lyönyt
 emme      lyöneet
 ette      lyöneet
 eivät     lyöneet


ei        lyöty 


 en      ole lyönyt
 et      ole lyönyt
 ei      ole lyönyt
 emme    ole lyöneet
 ette    ole lyöneet
 eivät   ole lyöneet


 ei      ole lyöty 


 en    ollut  lyönyt
 et    ollut  lyönyt
 ei    ollut  lyönyt
 emme  olleet lyöneet
 ette  olleet lyöneet
 eivät olleet lyöneet


 ei    ollut  lyöty
</pre></td>
							</tr>
						</table>
						<table cellspacing="0" cellpadding="0" border="0">
							<tr>
								<td colspan="2" style="padding-bottom:10px;"><strong>Aktiivin konditionaali</strong></td>
							</tr>
							<tr>
								<td><pre>PREESENS 
minä     löisin            
sinä     löisit            
hän      löisi             
me       löisimme          
te       löisitte          
he       löisivät          

PASSIIVI
         lyötäisiin        

PERFEKTI
olisin   lyönyt            
olisit   lyönyt            
olisi    lyönyt            
olisimme lyöneet           
olisitte lyöneet           
olisivat lyöneet           

PASSIIVI
olisi    lyöty             
</pre></td>
								<td>&nbsp;&nbsp;&nbsp;</td>
								<td><pre> 
en          löisi
et          löisi
ei          löisi
emme        löisi
ette        löisi
eivät       löisi


ei          lyötäisi 


 en olisi    lyönyt
 et olisi    lyönyt
 ei olisi    lyönyt
 emme olisi  lyöneet
 ette olisi  lyöneet
 eivät olisi lyöneet


 ei olisi    lyöty
</pre></td>
							</tr>
						</table>
						<table cellspacing="0" cellpadding="0" border="0">
							<tr>
								<td colspan="2" style="padding-bottom:10px;"><strong>Aktiivin potentiaali</strong></td>
							</tr>
							<tr>
								<td><pre>PREESENS
minä     lyönen            
sinä     lyönet            
hän      lyönee            
me       lyönemme          
te       lyönette          
he       lyönevät          

PASSIIVI
         lyötäneen         

PERFEKTI
lienen   lyönyt            
lienet   lyönyt            
lienee   lyönyt            
lienemme lyöneet           
lienette lyöneet           
lienevät lyöneet           

PASSIIVI
lienee   lyöty             
</pre></td>
								<td>&nbsp;&nbsp;&nbsp;</td>
								<td><pre> 
 en          lyöne
 et          lyöne
 ei          lyöne
 emme        lyöne
 ette        lyöne
 eivät       lyöne


 ei          lyötäne 


 en    liene lyönyt
 et    liene lyönyt
 ei    liene lyönyt
 emme  liene lyöneet
 ette  liene lyöneet
 eivät liene lyöneet


 ei    liene lyöty
</pre></td>
							</tr>
						</table>
						<table cellspacing="0" cellpadding="0" border="0">
							<tr>
								<td colspan="2" style="padding-bottom:10px;"><strong>Aktiivin imperatiivi</strong></td>
							</tr>
							<tr>
								<td><pre>PREESENS

(sinä)   lyö               
(hän)    lyököön           
(me)     lyökäämme         
(te)     lyökää            
(he)     lyökööt           

PASSIIVI
         lyötäköön         

PERFEKTI

ole      lyönyt            
olkoon   lyönyt            
olkaamme lyöneet           
olkaa    lyöneet           
olkoot   lyöneet           

PASSIIVI

olkoon   lyöty             
</pre></td>
								<td>&nbsp;&nbsp;&nbsp;</td>
								<td><pre> 

 älä         lyö  
 älköön      lyökö
 älkäämme    lyökö
 älkää       lyökö
 älkööt      lyökö


 älköön      lyötäkö 



 älä ole       lyönyt
 älköön olko   lyönyt
 älkäämme olko lyöneet
 älkää olko    lyöneet
 älkööt olko   lyöneet



 älköön olko   lyöty
</pre></td>
							</tr>
						</table>
						<table cellspacing="0" cellpadding="0" border="0">
							<tr>
								<td colspan="2" style="padding-bottom:10px;"><strong>Verbin nominaalimuodot</strong></td>
							</tr>
							<tr>
								<td><pre>I INFINITIIVI              

Lyhyempi muoto:            
         lyödä             

Pitempi muoto:             
         lyödäkseni        
         lyödäksesi
         lyödäkseen
         lyödäksemme
         lyödäksenne
         lyödäkseen

III  INFINITIIVI           

inessiivi    lyömässä      
elatiivi     lyömästä      
illatiivi    lyömään       
adessiivi    lyömällä
abessiivi    lyömättä      
instruktiivi lyömän        
                           
Passiivi
instruktiivi lyötämän      
                           
                           
</pre></td>
								<td>&nbsp;&nbsp;&nbsp;</td>
								<td><pre> II INFINITIIVI

 inessiivi    lyödessä 
 instruktiivi lyöden

 Passiivi
 inessiivi    lyötäessä 






IV INFINITIIVI

 nominatiivi  lyöminen
 partitiivi   lyömistä


 I PARTISIIPPI 
 aktiivi      lyövä
 passiivi     lyötäva 

 II PARTISIIPPI 
 aktiivi      lyönyt 
 passiivi     lyöty
</pre></td>
							</tr>
						</table>

					</div>
				</td>
			</tr></table>		</div>
		<div id="footer"><a href="http://www.oph.fi/"><img src="i/oph_logo_ymmarrasuomea.gif" width="157" height="35" alt="OPH" /></a></div>
	</div>
</body>
</html>
